*** SPICE deck for cell LATCH_D_POS_C27061_sim{lay} from library -IE0311-C27061-II2024
*** Created on vie nov 29, 2024 20:05:23
*** Last revised on vie nov 29, 2024 20:28:47
*** Written on vie nov 29, 2024 20:28:54 by Electric VLSI Design System, version 9.07
*** Layout tech: mocmos, foundry MOSIS
*** UC SPICE *** , MIN_RESIST 4.0, MIN_CAPAC 0.1FF
***    P-Active:	areacap=0.9FF/um^2,	edgecap=0.0FF/um,	res=2.5ohms/sq
***    N-Active:	areacap=0.9FF/um^2,	edgecap=0.0FF/um,	res=3.0ohms/sq
***    Polysilicon-1:	areacap=0.1467FF/um^2,	edgecap=0.0608FF/um,	res=6.2ohms/sq
***    Polysilicon-2:	areacap=1.0FF/um^2,	edgecap=0.0FF/um,	res=50.0ohms/sq
***    Transistor-Poly:	areacap=0.09FF/um^2,	edgecap=0.0FF/um,	res=2.5ohms/sq
***    Poly-Cut:	areacap=0.0FF/um^2,	edgecap=0.0FF/um,	res=2.2ohms/sq
***    Active-Cut:	areacap=0.0FF/um^2,	edgecap=0.0FF/um,	res=2.5ohms/sq
***    Metal-1:	areacap=0.1209FF/um^2,	edgecap=0.1104FF/um,	res=0.078ohms/sq
***    Via1:	areacap=0.0FF/um^2,	edgecap=0.0FF/um,	res=1.0ohms/sq
***    Metal-2:	areacap=0.0843FF/um^2,	edgecap=0.0974FF/um,	res=0.078ohms/sq
***    Via2:	areacap=0.0FF/um^2,	edgecap=0.0FF/um,	res=0.9ohms/sq
***    Metal-3:	areacap=0.0843FF/um^2,	edgecap=0.0974FF/um,	res=0.078ohms/sq
***    Via3:	areacap=0.0FF/um^2,	edgecap=0.0FF/um,	res=0.8ohms/sq
***    Metal-4:	areacap=0.0843FF/um^2,	edgecap=0.0974FF/um,	res=0.078ohms/sq
***    Via4:	areacap=0.0FF/um^2,	edgecap=0.0FF/um,	res=0.8ohms/sq
***    Metal-5:	areacap=0.0843FF/um^2,	edgecap=0.0974FF/um,	res=0.078ohms/sq
***    Via5:	areacap=0.0FF/um^2,	edgecap=0.0FF/um,	res=0.8ohms/sq
***    Metal-6:	areacap=0.0423FF/um^2,	edgecap=0.1273FF/um,	res=0.036ohms/sq
***    Hi-Res:	areacap=0.0FF/um^2,	edgecap=0.0FF/um,	res=1.0ohms/sq

*** SUBCIRCUIT -IE0311-C27061-II2024__INV_20_10_C27061 FROM CELL INV_20_10_C27061{lay}
.SUBCKT -IE0311-C27061-II2024__INV_20_10_C27061 A_C27061 gnd vdd Y_C27061
Mnmos@0 Y_C27061 A_C27061#0nmos@0_poly-right gnd gnd NMOS L=0.4U W=2U AS=7P AD=3.3P PS=16.6U PD=8.2U
Mpmos@0 Y_C27061 A_C27061#2pmos@0_poly-left vdd vdd PMOS L=0.4U W=4U AS=9.2P AD=3.3P PS=20.6U PD=8.2U
** Extracted Parasitic Capacitors ***
C0 Y_C27061 0 5.57fF
C1 A_C27061 0 0.29fF
C2 A_C27061#1pin@16_polysilicon-1 0 0.213fF
** Extracted Parasitic Resistors ***
R0 A_C27061#0nmos@0_poly-right A_C27061#0nmos@0_poly-right##0 7.233
R1 A_C27061#0nmos@0_poly-right##0 A_C27061#0nmos@0_poly-right##1 7.233
R2 A_C27061#0nmos@0_poly-right##1 A_C27061#1pin@16_polysilicon-1 7.233
R3 A_C27061#1pin@16_polysilicon-1 A_C27061#1pin@16_polysilicon-1##0 9.92
R4 A_C27061#1pin@16_polysilicon-1##0 A_C27061#1pin@16_polysilicon-1##1 9.92
R5 A_C27061#1pin@16_polysilicon-1##1 A_C27061#1pin@16_polysilicon-1##2 9.92
R6 A_C27061#1pin@16_polysilicon-1##2 A_C27061#1pin@16_polysilicon-1##3 9.92
R7 A_C27061#1pin@16_polysilicon-1##3 A_C27061#2pmos@0_poly-left 9.92
R8 A_C27061#1pin@16_polysilicon-1 A_C27061 9.3
.ENDS -IE0311-C27061-II2024__INV_20_10_C27061

*** SUBCIRCUIT -IE0311-C27061-II2024__PASO_10_10_C27061 FROM CELL PASO_10_10_C27061{lay}
.SUBCKT -IE0311-C27061-II2024__PASO_10_10_C27061 A_C27061 gnd sel sel_b vdd Y_C27061
Mnmos@0 Y_C27061 sel#0nmos@0_poly-left A_C27061 gnd NMOS L=0.4U W=2U AS=2.2P AD=2.2P PS=6.2U PD=6.2U
Mpmos@0 Y_C27061 sel_b#0pmos@0_poly-right A_C27061 vdd PMOS L=0.4U W=2U AS=2.2P AD=2.2P PS=6.2U PD=6.2U
** Extracted Parasitic Capacitors ***
C0 A_C27061 0 2.421fF
C1 Y_C27061 0 2.395fF
C2 sel 0 0.304fF
C3 sel_b 0 0.299fF
** Extracted Parasitic Resistors ***
R0 sel#0nmos@0_poly-left sel#0nmos@0_poly-left##0 7.75
R1 sel#0nmos@0_poly-left##0 sel#0nmos@0_poly-left##1 7.75
R2 sel#0nmos@0_poly-left##1 sel 7.75
R3 sel_b#0pmos@0_poly-right sel_b#0pmos@0_poly-right##0 7.233
R4 sel_b#0pmos@0_poly-right##0 sel_b#0pmos@0_poly-right##1 7.233
R5 sel_b#0pmos@0_poly-right##1 sel_b 7.233
.ENDS -IE0311-C27061-II2024__PASO_10_10_C27061

*** SUBCIRCUIT -IE0311-C27061-II2024__LATCH_D_POS_C27061 FROM CELL LATCH_D_POS_C27061{lay}
.SUBCKT -IE0311-C27061-II2024__LATCH_D_POS_C27061 clk clk_b D_C27061 gnd Q_C27061 vdd
XINV_20_1@0 D_C27061 gnd VDD net@3 -IE0311-C27061-II2024__INV_20_10_C27061
XINV_20_1@1 net@8 gnd vdd Q_C27061 -IE0311-C27061-II2024__INV_20_10_C27061
XINV_20_1@2 Q_C27061 gnd vdd net@7 -IE0311-C27061-II2024__INV_20_10_C27061
XPASO_10_@0 net@3 gnd clk clk_b VDD net@8 -IE0311-C27061-II2024__PASO_10_10_C27061
XPASO_10_@1 net@7 gnd clk_b clk vdd net@8 -IE0311-C27061-II2024__PASO_10_10_C27061
** Extracted Parasitic Capacitors ***
C0 D_C27061 0 0.682fF
C1 net@3 0 1.154fF
C2 VDD 0 4.018fF
C3 net@8 0 6.11fF
C4 Q_C27061 0 13.532fF
C5 net@7 0 1.154fF
C6 clk 0 0.97fF
C7 clk_b 0 1.626fF
C8 clk 0 0.813fF
** Extracted Parasitic Resistors ***
.ENDS -IE0311-C27061-II2024__LATCH_D_POS_C27061

*** TOP LEVEL CELL: LATCH_D_POS_C27061_sim{lay}
XLATCH_D_@0 clk clk_b D GND Q VDD -IE0311-C27061-II2024__LATCH_D_POS_C27061
** Extracted Parasitic Capacitors ***
C0 D 0 0.603fF
C1 Q 0 0.498fF
C2 clk 0 0.472fF
C3 clk_b 0 4.143fF
C4 GND 0 1.036fF
C5 VDD 0 1.036fF
** Extracted Parasitic Resistors ***

* Spice Code nodes in cell cell 'LATCH_D_POS_C27061_sim{lay}'
* Importa el archivo con los parámetros del proceso
.include C:\Users\Pablo\Documents\Cursos U\Dispositivos Semiconductores\spice.txt
* Definición de las fuentes DC
VVDD VDD 0 DC 5 ; Nodo de VDD que está a 5V
VGND GND 0 DC 0 ; Nodo de tierra que está a 0V
Vclk clk 0 PULSE 0 5 0 0.1n 0.1n 6n 12n ; Tensión de la entrada clk variable
Vclk_b clk_b 0 PULSE 5 0 0 0.1n 0.1n 6n 12n ; Tensión de la entrada clk_b variable
Vin D 0 PULSE 0 5 5n 0.1n 0.1n 7.5n 15n ; Tensión de la entrada D variable
* Análisis de estado transitorio
.TRAN 0 50n
.END
